【裁判字號】    93,訴,1234
【裁判日期】    950630
【裁判案由】    塗銷土地所有權移轉登記等
【裁判全文】
臺灣士林地方法院民事判決              93年度訴字第1234號
原      告  丑○○
            庚○○○
            壬○○
            乙○○
            丁○○
            丙○○
            己○○
共      同
訴訟代理人  張玉希律師
原      告  甲○○○
被      告  辰○○
            卯○○
            巳○○
            寅○○
            未○○○
            辛○○
            子○○
            癸○○
            戊○○
            申○○○
            午○○
共      同
訴訟代理人  林志忠律師
複代理人    洪婷芸律師
            葉銘功律師
上列當事人間請求塗銷土地所有權移轉登記等事件，本院於95年
6 月27日言詞辯論終結，判決如下：
    主      文
原告之訴及其假執行之聲請均駁回。
訴訟費用除原告甲○○○毋庸負擔外，由其餘原告負擔。
    事實暨理由
一、原告起訴主張：查訴外人林木春於日據期間即民國（下同）
    34年7 月20日亡故，依據當時之法令，其財產應由男性卑親
    屬繼承，即應由原告丑○○與訴外人林茂仁繼承，林茂仁於
    69年亡故，其遺產則應由原告庚○○○、壬○○、丁○○、
    丙○○、乙○○、己○○等六人繼承。然原告發現坐落於台
    北縣石門鄉○○段石門小段（下稱石門小段）29地號土地，
    原屬林木春及林機共有，持分各為1/2 ，被告辰○○、卯○○、巳○○及寅○○等4 人，竟於林木春亡故6 年後，以偽
    造文書之方式，於40年將林木春之持分移轉登記於其名下各
    1/8 ，侵害原告等之所有權。又坐落於台北縣石門鄉○○段
    尖子鹿小段304 地號（下稱304 地號）之土地，原屬林木春
    及林機共有，持分各為1/2 ，而被告巳○○及寅○○竟於林
    木春亡故6 年後，以偽造文書之方式，於40年將林木春之持
    分移轉登記於其名下各1/4 ，侵害原告等之所有權；事後被
    告巳○○及寅○○並於80年2 月12日，將非其所有之上開持
    分售予四海育樂股份有限公司（現已更名為嘉虹育樂股份有
    限公司，下稱嘉虹公司）。而石門小段28地號土地，原為林
    木春、林許顏、林機及李盧分別共有，林許顏就上開土地之
    持分為1/6 ；嗣林許顏於44年11月30日逝世，其持分竟由其
    另一孫女林紅緞，即林機之女擅自於64年12月31日以不實之
    文件辦理繼承，登記於其名下。嗣林紅緞於65年7 月12日死
    亡後，上開土地持分即再由其子被告辰○○、卯○○、巳○○及寅○○繼承，顯然妨害原告等人之所有權。被告卯○○
    、巳○○及寅○○於70年6 月12日將其前開石門小段28地號
    （連同其繼承林機之部分）賣予他人。且石門小段66-2地號
    土地，原為林木春、林許顏、林機等三人共有，其中林許顏
    之持分為1/6 。嗣林許顏於44年11月30日逝世，其持分竟由
    其另一孫女林紅緞擅自於64年12月27日以不實之文件辦理繼
    承，登記於其名下，嗣林紅緞於65年7 月12日死亡後，上開
    土地持分即再由其子被告辰○○、卯○○、巳○○及寅○○
    繼承，顯然妨害原告之所有權。而被告辰○○於78年將其上
    開土地持分贈與他人。另石門小段66-6地號土地，原為林木
    春、林許顏、林機、李盧等4 人共有，其中林許顏持分為
    1/6 。嗣林許顏於44年11月30日逝世，其持分竟由林紅緞擅
    自於64年12月31日以不實之文件辦理繼承，登記於其名下。
    嗣林紅緞於65年7 月12日死亡後，上開土地持分即再由其子
    被告辰○○、卯○○、巳○○及寅○○繼承，顯然妨害原告
    等人之所有權。而被告卯○○、巳○○及寅○○於70年將其
    前開土地賣予他人。坐落於石門小段第66-12 地號，係於65
    年間自同小段第66-6地號分割（即訴之聲明第5 項之標的）
    ，故該筆土地遭侵害之事實與同小段66-6地號相同，顯然妨
    害原告之所有權，且被告卯○○、巳○○及寅○○於70年將
    其前開土地賣予他人，並於93年為石門鄉徵收，則被告自獲
    有徵收補償金之不當得利。另坐落於石門小段29-1地號之土
    地，係於66年間自同小段29地號（即訴之聲明第1 項之標的
    ）所分割，故該筆土地遭侵害之事實與同小段29地號相同，
    而該筆土地於85年5 月間為石門鄉所徵收，則被告自獲有徵
    收補償金之不當得利並侵害原告丑○○、庚○○○、壬○○
    、丁○○、丙○○、乙○○及己○○等7 人之所有權。而坐
    落於石門小段66-13 地號之土地，係於65年間自同小段66-2
    地號（即訴之聲明第4 項之標的）分割，故該筆土地遭侵害
    之事實與同小段66-2地號相同。被告辰○○、卯○○、巳○○及寅○○等4 人亦不法侵奪原告等該筆土地持分；然查該
    筆土地業於93年為石門鄉徵收，則被告自獲有徵收補償金之
    不當得利等語。並聲明：(一)如附表所示。(二)訴訟費用由被告
    負擔。(三)訴之聲明第1 項後段、第2 、6 、7 、8 項之請求
    ，原告願供擔保，請准宣告假執行。
二、被告則以：就林木春死亡後，其名下坐落石門小段29地號、
    304 地號土地移轉所有權部分，縱使當時土地所有權移轉義
    務人林木春於變更登記前死亡，然依40年當時之土地登記規
    則，仍得為合法之移轉登記。且退萬步言，縱原告主張為真
    ，然訴之聲明第1 項後段、第2 、7 項自侵權行為發生即受
    有利益情事發生時起算（即40年），均已罹於時效，原告此
    部分之請求亦無理由。另就林許顏名下坐落於石門小段28、
    66-2、66-6地號土地，既由土地登記機關之公務員依法審閱
    並准許登記，且繼承人之一辦理繼承登記亦非法所未准，則
    原告未就被告之繼承登記違反何等法令？所稱不實文件為何
    ？復未能盡舉證之責，則空言指稱被告應就其他繼承人等有
    拋棄繼承之事實舉證，所訴亦顯無理由。另訴之聲明第6 、
    8 項自侵權行為發生即受有利益情事發生時起算（即64年，
    亦均罹於時效，原告此部分之請求亦無理由等語為抗辯。並
    聲明：(一)請求駁回原告之訴及假執行之聲請。(二)訴訟費用由
    原告負擔。(三)如受不利之判決，願供擔保請准宣告免為假執
    行。
三、兩造經本院言詞辯論時為爭點整理，兩造同意如下：
    訴之聲明第1 項部分：
    甲、兩造所不爭執之事項：
      (一)訴外人林木春於日據期間即34年7月20日亡故。
      (二)林木春之繼承人為原告丑○○及訴外人林茂仁。
      (三)訴外人林茂仁於69年亡故，其遺產則應由原告庚○○○
        、壬○○、丁○○、丙○○、乙○○、己○○等六人繼
        承。
      (四)坐落於石門小段29地號土地，原屬林木春及林機共有，
        持分各為1/2 。
      (五)被告辰○○、卯○○、巳○○、寅○○等四人，於林木
        春亡故6 年後，即於40年時將林木春之持分移轉登記於
        其名下各1/8 。
      (六)被告卯○○於83年將其持分贈與其媳婦梁彩霞與李相萍
        。
      (七)原告提出之證據：原證1 、原證2 、原證3 、原證13、
        原證 19、原證21、原證22。
      (八)被告提出之證據：被證1 及被證2 。
      (九)本項前段請求是依民法第767 條、第821 條及第828 條
        為請求，後段則依民法第956 條、953 條及不當得利與
        侵權行為為請求。
    乙、兩造所爭執之事項：
      (一)訴之聲明前段，被告4 人等之移轉是否合法之移轉？
      (二)訴之聲明後段，是否有消滅時效之適用？
    訴之聲明第2 項部分：
    甲、兩造所不爭執之事項：
      (一)坐落於304 地號土地，原屬林木春及林機共有，持分各
        為1/2 。
      (二)被告巳○○、寅○○等2 人，於林木春亡故6 年後，即
        於40年將林春木之持分移轉登記於其名下各1/4 。
      (三)被告巳○○、寅○○於80年2 月12日，將非其所有之上
        開持分售予嘉虹公司。
      (四)餘同訴之聲明第1 項部分不爭執事項第(一)至(三)。
      (五)本項請求是依民法第956 條、953 條及不當得利、不法
        之無因管理與侵權行為為請求。
    乙、兩造所爭執之事項：
      (一)訴之聲明前段，被告4 人等之移轉是否合法之移轉？
      (二)訴之聲明後段，是否有消滅時效之適用？
    訴之聲明第3 項部分：
    甲、兩造所不爭執之事項：
      (一)坐落石門小段28地號土地，原為林木春、林許顏、林機
        及李盧分別共有。
      (二)林許顏乃原告丑○○之祖母，原告壬○○、丁○○、丙○○、乙○○及己○○之曾祖母，原告庚○○○則為其
        孫媳，原告甲○○○則為林許顏之孫、林機之女、林紅
        緞之姐妹。
      (三)林許顏就上開土地之持分為1/6 ；嗣林許顏於44年11月
        30日逝世。嗣後，上開土地林許顏之所有持分1/6 由其
        另一孫女林紅緞，即林機之女於64年12月31日辦理繼承
        ，並登記於其名下。嗣林紅緞於65年7 月12日死亡後，
        上開土地持分即再由其子被告辰○○、卯○○、巳○○
        及寅○○繼承。
      (四)原告徵得其他繼承人之同意提起本件訴訟。
      (五)被告卯○○、巳○○及寅○○於70年6月12日將其前開
        土地賣予他人。
      (六)本項請求是依民法第767 條、第821 條及第828 條為請
        求。
    乙、兩造所爭執之事項：
      (一)被告之被繼承人林紅緞，於64年12月31日是否合法將林
        許顏名下之前揭土地辦理繼承，並登記於其名下？
    訴之聲明第4 項部分：
    甲、兩造所不爭執之事項：
      (一)石門小段66－2 地號土地，原為林木春、林許顏、林機
        等三人共有，其中林許顏之持分為1/6 ，嗣林許顏不幸
        於44年11月30日逝世，其持分由孫女林紅緞於64年12月
        27日辦理繼承，登記於其名下。嗣林紅緞於65年7 月12
        日死亡後，上開土地持分即再由其子被告辰○○、卯○○、巳○○及寅○○繼承。
      (二)被告辰○○於78年將其上開土地持分贈與他人。
      (三)原告徵得其他繼承人之同意提起本件訴訟。
      (四)本項請求是依民法第767 條、第821 條及第828 條為請
        求。
    乙、兩造所爭執之事項：
      (一)被告之被繼承人林紅緞，於64年12月31日是否合法將林
        許顏名下之前揭土地辦理繼承，並登記於其名下？
    訴之聲明第5 項部分：
    甲、兩造所不爭執之事項：
      (一)查石門小段66－6 地號土地，原為林木春、林許顏、林
        機、李盧等四人共有，其中林許顏持分為1/6 。嗣林許
        顏於44年11月30日逝世，上開土地由其另一孫女林紅緞
        於64年12月31日辦理繼承，登記於其名下。嗣林紅緞於
        65年7 月12日死亡後，上開土地持分即再由其子被告辰
        ○○、卯○○、巳○○及寅○○繼承。
      (二)被告卯○○、巳○○及寅○○於70年將其前開土地賣予
        他人。
      (三)本項請求是依民法第767 條、第821 條及第828 條為請
        求。
    乙、兩造所爭執之事項：
      (一)被告之被繼承人林紅緞，於64年12月31日是否合法將林
        許顏名下之前揭土地辦理繼承，並登記於其名下？
    訴之聲明之第6 項部分：
    甲、兩造所不爭執之事項：
      (一)坐落於石門小段第66-12 地號，係於65年間自同小段第
        66-6地號分割（即訴之聲明第5 項之標的）。
      (二)林紅緞於64年繼承系爭上開土地持分時，被告辰○○、
        卯○○、巳○○及寅○○並於隔年即繼承上開土地持分
        。
      (三)被告卯○○、巳○○及寅○○於70年將其前開土地賣予
        他人，被告辰○○部分並於93年為石門鄉徵收。而該筆
        土地徵收補償金應係依土地公告現值並加計4 成計算。
      (四)本項請求是依民法第956 條、第953 條、民法第179 條
        不當得利及第184 條侵權行為為請求。
     乙、兩造所爭執之事項：
      (一)是否有消滅時效之適用？
      (二)被告之被繼承人林紅緞，於64年12月31日是否合法將林
        許顏名下之前揭土地辦理繼承，並登記於其名下？
    訴之聲明第7 項部分：
    甲、兩造所不爭執之事項：
      (一)系爭土地係於66年間自石門小段29地號（即訴之聲明第
        1 項之標的）所分割。
      (二)於85年5 月間，該筆土地為石門鄉所徵收，被告等獲有
        徵收補償金。被告等因系爭石門小段29-1地號土地持分
        被徵收所獲利益如石門鄉公所94年6 月17日北縣石建字
        第0940004380號函之補償費清冊所載。
      (三)餘同訴之聲明第1 項部分不爭執事項第(一)至(五)。
      (四)本項請求是依民法第956 條、953 條及不當得利與侵權
        行為為請求。
    乙、兩造所爭執之事項：
      (一)訴之聲明第1 項前段，被告4 人等之移轉是否合法之移
        轉？
      (二)是否有消滅時效之適用？
    訴之聲明之第8 項部分：
    甲、兩造所不爭執之事項：
      (一)坐落於石門小段66-13 地號之土地，係於65年間自同小
        段66-2地號（即訴之聲明第4 項之標的）分割。
      (二)該筆土地業於93年為石門鄉徵收，而徵收補償金應係依
        土地公告現值並加計4 成計算。
      (三)本項請求是民法第956 條、第953 條、民法第179 條不
        當得利及第184 條侵權行為為請求。
      (四)餘同訴之聲明第4 項不爭執部分(一)、(三)。
    乙、兩造所爭執之事項：
      (一)是否有消滅時效之適用？
      (二)被告之被繼承人林紅緞，於64年12月31日是否合法將林
        許顏名下之前揭土地辦理繼承，並登記於其名下？
四、按當事人主張有利於己之事實者，就其事實有舉證之責任，
    民事訴訟法第277 條定有明文。是以，被告對於自己抗辯之
    事實已盡證明之責後，原告對其抗辯，如主張其不實並提出
    反對之主張者，則原告對其反對之主張，亦應負證明之責，
    此為舉證責任分擔之原則；若被告於其抗辯原因已有相當之
    證明，而原告於就被告抗辯事實並無確實證明方法，僅以空
    言爭執者，當然認定其主張事實之非真正，而應為原告不利
    之裁判，合先敘明。經查：
（一）有關本件訴之聲明第1 、2 、7 項之請求部分：
    (1)查，本件原告訴之聲明第1 、2 、7 項之請求，均係針對
      坐落於石門小段29地號（66年間自其分割出29-1地號）土
      地及坐落於304 地號土地而來。而該2 筆土地原均為林木
      春所有，唯林木春業於34年7 月20日死亡，然石門小段29
      地號土地復於40年間，以贈與方式將林木春之持分移轉予
      被告巳○○、寅○○、卯○○、辰○○；另304 地號之土
      地，嗣後亦以贈與方式將林木春之持分移轉給被告巳○○
      、寅○○一事，為兩造於本院95年6 月27日言詞辯論時所
      不爭執。則揆諸前揭事實可知，本件原告訴之聲明第1 、
      2 、7 項所應審酌之上揭爭點有一共通之前提基礎事實，
      即為林木春既於34年7 月20日死亡，則其所有之前揭土地
      是否可能在40年間為合法移轉？若可能為合法移轉，則其
      餘爭點，自毋庸再加以審酌；反之，則其餘爭點自應審酌
      ，亦先敘明。
    (2)按，依原告所提之原證3 可知，前揭2 筆土地所有權移轉
      之登記原因發生日為34年7 月8 日（詳如本院93年士調字
      第218 號卷第50、66頁），而林木春係於34年7 月20日死
      亡，則就前揭2 筆土地為所有權移轉之登記原因發生日時
      林木春尚未死亡，自屬有據。依40年間之土地登記規則第
      33條規定：「聲請登記人為權利人或義務人之繼承人時，
      除提出證明文件外，並應取具其親屬之保證書。前項保證
      書，應保證聲請人為合法繼承人。」；而第17條本文規定
      ：「登記，應由權利人及義務人共同聲請之，權利人如因
      特殊情形，不能覓致義務人共同聲請登記時，得由權利人
      陳明理由，填具保證書，呈請單獨聲請登記。」；第26條
      規定：「聲請登記，應提出左列文件：一、聲請書。二、
      證明登記原因文件。三、土地所有權狀或土地他項權利證
      明書。」；第32條規定：「證明登記原因文件或土地權利
      書狀不能提出時，應取具鄉鎮保長或四鄰或店舖之保證書
      。前項保證書應保證聲請人無假冒情事，並證明其原文件
      不能提出之實情。」；第37條規定：「地政機關接收登記
      聲請書後，除有特殊情形者外，應即隨時審查，審查完畢
      ，辦理審查人員，應於聲請書及他項權利清摺內，簽註審
      查意見及日期，並簽名蓋章。」。又本件是否可合法為移
      轉登記？業經本院函詢台北縣淡水地政事務所，經該所以
      北縣淡地登字第0950005333號函回覆：「..... 本案義務
      人林木春於34年7 月20日死亡，致不能會同申請登記，由
      權利人單獨申辦所有權移轉登記，合於前揭法令規定，..
      ... 」（詳如本院卷2 第191 頁）；復參酌內政部以內授
      中辦地字第0950725061號回覆：「..... 至於35年發布之
      土地登記規則第17條係規範登記之申請，原則應由權利人
      與義務人會同申請，例外情形則須符合該條文所敘『由權
      利人陳明理由，填具保證書』後由該管登記機關據以審查
      ，故實務上倘有無法由權利人及義務人雙方會同申請時，
      係由登記機關審查人員依其審查權依法審認之。(三)本案原
      因發生日期為34年7 月8 日，義務人於34年7 月20日死亡
      ，權利人於40年12月前往申辦移轉登記，登記機關可否受
      理乙節，..... 登記機關無不受理之理由..... 」（詳如
      本院卷2 第248 頁）」；又前揭2 筆土地之土地登記申請
      書，因超過15年之保存期限業已銷毀，復有台北縣淡水地
      政事務所之北縣淡地資字第0950006451號函在卷可按（詳
      如本院卷2 第246 頁）。次按「文書，依其程式及意旨得
      認作公文書者，推定為真正。」，民事訴訟法第355 條第
      1 項定有明文。揆諸卷附之前揭2 筆土地登記簿詳載被告
      就該2 筆土地之移轉登記原因為「贈與」，而土地登記簿
      謄本依其程式及意旨得認作公文書，復參酌前揭法條規定
      及參以前揭函文內容說明，則被告抗辯前揭2 筆土地係依
      當時法令為合法移轉一事，自屬可採。而原告除空言爭執
      被告等人於林木春亡故6 年後，以偽造文書之方式，於40
      年間將林木春所有持分之前揭2 筆土地以贈與方式移轉給
      被告等人外，復未舉證以實其說，揆諸前揭說明，其主張
      自屬無據。
（二）有關本件訴之聲明第3 、4 、5 、6 、8 項之請求部分：
    (1)復查，本件訴之聲明第3 、4 、5 、6 、8 項之請求，均
      係針對坐落於石門小段28地號、66-2地號（65年間分割出
      66-13 地號）、66-6地號（65年間分割出66-12 地號）土
      地而來。而該3 筆地號土地，原均為林許顏所有，然林許
      顏於44年11月30日死亡後，均由被告之母林紅緞於64年12
      月31日以繼承方式繼承林許顏之持分一事，為兩造於本院
      95年6 月27日言詞辯論時所不爭執。則揆諸前揭事實可知
      ，本件原告訴之聲明第3 、4 、5 、6 、8 項所應審酌之
      上揭爭點有一共通之前提基礎事實，即為林許顏於44年11
      月30日死亡，則其所有之前揭土地是否可能在64年12月31
      日由被告之母林紅緞合法繼承？若可能由林紅緞合法繼承
      ，則其餘爭點，亦毋庸再加以審酌；反之，則其餘爭點亦
      應審酌，再予敘明。
    (2)查原告主張石門小段28、66-2、66-6地號3 筆土地，原屬
      林許顏持分各1/6 ，嗣林許顏於44年11月30日逝世，其持
      分竟由其另一孫女林紅緞擅自於64年12月31日、64年12月
      27 日 、64年12月31日以不實文件辦理繼承登記等語。然
      查，依原告所提之繼承系統表可知（詳如本院93年士調字
      第218 號卷第18頁），林許顏之繼承人為林機（於60年7
      月10死亡）及林木春（於34年7 月20日死亡），則先不論
      林木春之應繼分該由何人繼承，惟林機死亡時間係於林許
      顏之後，是依原告之推理，則林機自得繼承林許顏之遺產
      ，自屬無疑。然依原告所提之原證6 、8 、9 台灣省台北
      縣土地登記簿所載：均未見林機就林許顏之前揭3 筆土地
      為繼承（詳如本院93年士調字第218 號卷第74-84 、
      91-99 、103- 119頁），則原告主張林紅緞係以不實文件
      為繼承，即令人置疑。又揆諸卷附之前揭3 筆土地登記簿
      詳載林紅緞就該3 筆土地之移轉登記原因為「繼承」，而
      土地登記簿謄本依其程式及意旨得認作公文書，復參酌上
      揭法條規定及參以上揭函文內容說明，則被告抗辯前揭3
      筆土地係依當時法令為合法繼承一事，自屬可採。而原告
      除空言爭執前揭3 筆土地，係林紅緞以不實文件辦理繼承
      登記外，復未舉證以實其說，揆諸前揭說明，其主張自屬
      無據。
五、按坐落於石門小段29地號與304 地號土地，在40年間得為合
    法移轉；另石門小段28、66-2、66-6地號土地復於64年12月
    間由被告之母林紅緞合法繼承既經認定，則原告所為本件之
    請求，即無理由，是則兩造其餘爭點、攻擊防禦方法及證據
    經予審酌，於訴訟判決結果已不生影響，爰不再逐一論述。
    從而，原告訴請如附表之請求，為無理由，均應予駁回。
六、原告之訴既經駁回，其假執行之聲請即失所附麗，應併予駁
    回。
七、本件被告既未不法侵害原告權利，業如前述，則原告聲請本
    院裁定命嘉虹育樂股份有限公司提出向被告巳○○及寅○○
    購買系爭第304 地號土地之契約書、繳款收據、當年度帳簿
    或其他可以證明買賣金額之文件，及向台灣省北區國稅局台
    北縣分局調取被告辰○○等4 人之93年財產暨所得歸戶資料
    ，即屬無由，則本院自毋庸為之，附此敘明。
八、按「第1 項及第3 項情形，如訴訟費用應由原告負擔者，法
    院得酌量情形，命僅由原起訴之原告負擔。」，民事訴訟法
    第56條之1 第5 項定有明文。查本件原告甲○○○乃因上揭
    土地為原告甲○○○與其餘原告公同共有，其訴訟標的對於
    其數人即必須合一確定，本院方裁定追加甲○○○為原告，
    則揆諸前揭法條說明，本件訴訟費用除原告甲○○○毋庸負
    擔外，由其餘原告負擔，再次敘明。
九、訴訟費用負擔之依據：民事訴訟法第85條第3 項。
中    華    民    國    95    年    6     月    30    日
                  民事第二庭  法  官  陳梅欽
以上正本證明與原本無異。
如對本判決上訴須於判決送達後20日內向本院提出上訴狀。
中    華    民    國    95    年    7     月     3    日
                              書記官  高郁婷
附表（即訴之聲明）：
(一)被告辰○○、巳○○及寅○○應分別將其名下所有坐落於台北
  縣石門鄉○○段石門小段（下稱石門小段）29地號土地、台北
  縣淡水地政事務所收件：40年12月7 日，石門字第165 號、原
  因：贈與、所有權應有部分1/8 之移轉登記塗銷。被告卯○○
  應給付原告丑○○、庚○○○、壬○○、丁○○、丙○○、乙○○及己○○等7 人新台幣（下同）488,400 元，及自本件起
  訴狀送達被告之翌日起至清償日止按年息5%計算之利息。
(二)被告巳○○及寅○○應給付原告丑○○、庚○○○、壬○○、
  丁○○、丙○○、乙○○及己○○等7 人1,666,640 元，及自
  本件起訴狀送達最後一位被告之翌日起至清償日止按年息5%計
  算之利息。
(三)被告辰○○應將其名下所有坐落於石門小段28地號土地，台北
  縣淡水地政事務所收件：67年4 月21日67淡地字第03815 號、
  應有部分1/32之繼承登記塗銷；被告辰○○、卯○○、巳○○
  、寅○○、辛○○、未○○○、子○○、癸○○、戊○○、申
  ○○○及午○○等人應將其被繼承人林紅緞名下所有坐落於石
  門小段28地號土地，應有部分1/32，收件：64年12月31日64淡
  地字第11262 號之繼承登記塗銷。
(四)被告卯○○、巳○○、寅○○應分別將其名下所有坐落於石門
  小段66-2地號土地，台北縣淡水地政事務所收件：67年4 月21
  日67淡地字第03813 號、應有部分1/32之繼承登記塗銷；被告
  辰○○、卯○○、巳○○、寅○○、辛○○、未○○○、子○○、癸○○、戊○○、申○○○及午○○等人應將其被繼承人
  林紅緞名下所有坐落於石門小段66-2地號土地，應有部分3/32
  ，收件：64年12月31日64淡地字第11262 號之繼承登記塗銷。
(五)被告辰○○應將其名下所有坐落於石門小段66-6地號土地，台
  北縣淡水地政事務所收件：67年4 月21日67淡地字第03815 號
  、應有部分1/32之繼承登記塗銷；被告辰○○、卯○○、巳○○、寅○○、辛○○、未○○○、子○○、癸○○、戊○○、
  申○○○及午○○等人應將其被繼承人林紅緞名下所有坐落於
  石門小段66-6地號土地，應有部分1/32，收件：64年12月31日
  64淡地字第11262 號之繼承登記塗銷。
(六)被告辰○○應給付原告丑○○、庚○○○、壬○○、丁○○、
  丙○○、乙○○、己○○及甲○○○等8 人5,609 元，及自本
  件起訴狀送達被告之翌日起至清償日止按年息5%計算之利息。
(七)被告辰○○、卯○○、巳○○及寅○○應給付原告丑○○、庚○○○、壬○○、丁○○、丙○○、乙○○及己○○等7人
  349,860 元，及自本件起訴狀送達最後一位被告之翌日起至清
  償日止按年息5%計算之利息。
(八)被告辰○○、卯○○、巳○○及寅○○應給付原告丑○○、庚○○○、壬○○、丁○○、丙○○、乙○○、己○○及甲○○○等8 人135,283 元，及自本件起訴狀送達最後一位被告之翌
  日起至清償日止按年息5%計算之利息。


司法院資訊處製作；財團法人民間司法改革基金會備份。
